臺灣臺北地方法院刑事判決　　　　　　　95年度易字第2912號
甲　○　○　臺灣臺北地方法院檢察署檢察官
被　　　告　戊○○
上列被告因竊盜案件，經檢察官聲請簡易判決處刑（95年度偵字
第20033號），本院認不適宜簡易判決處刑（95年度簡字第4032
號），改為通常程序審理，本院判決如下：
    主  文
戊○○犯攜帶兇器竊盜罪二次，各處有期徒刑陸月、柒月。應執
行有期徒刑拾月。緩刑年。
    事  實
一、戊○○於民國95年8月31日下午1時許，自臺北市中山區○○○路○段60巷40號1樓後方防火巷，以客觀上足以對人生命、
    身體、安全構成威脅，而具有危險性類似剪刀之兇器（未扣
    案），剪斷管線，竊許乙○○所有，裝設於自宅之櫻花牌SH
    -562P型號熱水器1台，得手後持往臺北市中山區○○○路○
    段55巷3弄臨4號丙○○所經營之資源回收場，以新臺幣（下
    同）450元之代價，販售予不知情之丙○○（已由檢察官另
    為不起訴處分），乙○○發現熱水器失竊後，前往住處附近
    資源回收場查看，並在丙○○之資源回收場發現失竊之熱水
    器，為避免麻煩，遂以500元之代價，向丙○○購回，並雇
    工裝設，詎料翌日（9月1日）下午1時許，戊○○再度前往
    上址，另基於攜帶兇器竊盜之犯意，以同樣客觀上足以對人
    生命、身體、安全構成威脅，而具有危險性類似剪刀之兇器
    （未扣案），剪斷管線，竊取同1台熱水器，並再度以450元
    之代價，販售予知情且配合警方查緝之丙○○，丙○○旋即
    要求戊○○留下年籍資料，嗣於同日下午3時許，乙○○再
    度前來資源回收場找尋失竊之熱水器，並當場在上址發現，
    隨即報警處理，因而循線查獲。
二、案經乙○○訴由臺北市政府警察局中山分局報請臺灣臺北地
    方法院檢察署檢察官偵查起訴。
    理  由
一、被告戊○○對於檢察官聲請簡易判決處刑書所列證據之證據
    能力均不爭執，經核該等證據尚無不得為證據之情形，均有
    證據能力，首開敘明。
二、訊據被告戊○○對前開犯罪事實均坦認不諱，核與失竊熱水
    器之人，即證人乙○○審判時之證詞、向被告戊○○價買熱
    水器之人，即證人丙○○審判時之證言及證人乙○○告以熱
    水器失竊事之人，即證人丁○○於審判中之證言相符（見本
    院96年3月29日審判筆錄），復有臺北市政府警察局中山分
    局扣押筆錄、扣押物品目錄表、贓物認領保管單、照片6張
    在卷可證，被告犯行堪以認定，應依法論科。
三、核被告戊○○所為，係犯二次刑法第321條第1項第3款之攜
    帶兇器竊盜罪，檢察官聲請簡易判決處刑書雖記載被告所犯
    法條為刑法第320條第1項之罪，惟被告於審判中坦認有帶工
    具前往，檢察官當庭更正起訴法條為刑法第321條第1項第3
    款加重竊盜罪，併予說明。被告二次竊盜行為，犯意個別，
    行為互殊，應分論併罰。爰審酌被告戊○○曾有毀損前科（
    判罰金，非累犯），此有臺灣高等法院被告前案紀錄表在卷
    可按，素行尚可；犯罪後雖曾否認犯罪，但於審判時已坦認
    犯行，犯罪後態度尚可；及被告竊取物品之價值尚非貴重；
    被告犯罪之動機、目的、所生危害等一切情狀，分別量處如
    主文所示之刑。又審酌被告本件犯罪情節、所生損害及犯後
    態度，認被告經此偵審程序，已知所悔悟，如施以短期刑罰
    ，反未如給予被告緩刑有助於教化之功能，故宣告緩刑3年
    ，以勵被告自新。
據上論斷，應依刑事訴訟法第299條第1項前段、刑法第321條第1
項3款、第51條第5款、第74條第1項第1款，判決如主文。
本案經檢察官楊碧瑛到庭執行職務
中　　華　　民　　國　　96　　年　　4　　月　   12    日
                  刑事第六庭審判長法　官  周占春
                                  法  官  林孟皇
                                  法  官  趙子榮
上正本證明與原本無異。
如不服本判決，應於判決送達後十日內，向本院提出上訴狀。
                                  書記官  陳怡君
中　　華　　民　　國　　96　　年　　4 　　月　　12　　日
